臺灣臺南地方法院刑事判決　　　　　　　　　　　　　九十年度交訴字第三九八號
　　公　訴　人　臺灣台南地方法院檢察署檢察官
　　被　　　告　甲○○
右列被告因過失致死等案件，經檢察官提起公訴（九十年度偵字第九一二九號），本
院判決如左：
    主  文
甲○○寄藏贓物，處有期徒刑捌月；又因過失致人於死，處有期徒刑壹年貳月；又意
圖為自己不法之所有，以恐嚇使人將本人之物交付，未遂，處有期徒刑壹年，扣案之
恐嚇字條貳紙均沒收；又駕駛動力交通工具肇事，致人死而逃逸，處有期徒刑壹年陸
月。應執行有期徒刑肆年貳月，扣案之恐嚇字條貳紙均沒收。
    事  實
一、甲○○自民國八十三年起即有竊盜、麻醉藥品、施用毒品、藥事法等多項前科紀
    錄，其於八十三年間復因犯懲治盜匪條例等案件，經法院判處有期徒刑九年並經
    裁定合併執行有期徒刑十二年六月確定，自八十四年九月二十六日起送監執行，
    甫於八十九年八月二十四日假釋出獄（執行期滿日期為九十七年三月二十五日）
    ，竟猶不知悔改，於假釋期間之九十年七月六日晚上七時許，在台南市○○路崑
    山中學前巷內某大廈地下室，明知姓名、年籍均不詳綽號「神經仔」之男子所交
    予並囑其將之託人解體之車牌號碼５Ｋ─１１５１號自用小客車，係竊自丙○○
    所有之贓車（於九十年七月五日上午四時許，在台南市○○○○街三七號失竊）
    ，竟仍予以受寄而為隱藏，並約定事成之後其可分得新台幣（下同）一萬元之酬
    勞做為代價。嗣於翌日（七日）中午十二時十分許，甲○○駕駛該輛車號５Ｋ─
    １１５１號之贓車，沿台南市○○街由南往北方向行駛，途經該街與湖美街一０
    八巷未設置任何交通號誌之交岔路口時，本應注意駕駛之車前狀況，隨時採取必
    要之安全措施及汽車行經無號誌之交岔路口時，應減速慢行，作隨時停車之準備
    ，而依當時情形，又無不能之情事，其能注意竟疏未注意，未留意車前狀況及減
    速慢行仍以時速四、五十公里之速度高速急馳，適有何世凱騎駛車號ＯＲＹ─３
    ７６號機車自湖美街一０八巷由東向西行駛而至，甲○○見狀煞避不及，致所駕
    駛之自小客車右前側車頭撞及何世凱騎駛之機車，造成何世凱人車倒地受有頭部
    外傷併顱內出血、左側脛腓骨開放性骨折、左側肋骨骨折併血胸之傷害，經送醫
    急救後，延至同年月二十三日晚上九時三十分許仍因頭及右脛骨撞挫傷併骨折、
    顱內出血併多重器官衰竭不治死亡。甲○○於肇事後，竟未停車察看，仍逕自駕
    原車逃逸。詎甲○○未有絲毫悔悟之心，竟另行起意並意圖為自己不法之所有，
    於同年七月九日上午八時許，將其所自行剪貼製作內有「九時在信內放在新建路
    三十二巷地上」字樣之紙條塞入丙○○在台南市○○○○街住所門縫，以此方式
    恐嚇丙○○須以三萬五千元之代價付款贖車，丙○○因逾時未將贖款置於上址，
    甲○○又於同日下午五時三十分許將其所書寫：「如要車，請連絡000000
    0000號行動就可」之恐嚇紙條置於丙○○之上開住宅門口，致丙○○心生畏
    懼，經丙○○報警並以上開行動電話門號與甲○○聯絡後，於同日下午七時許將
    三萬五千元之贖款置於上開巷口之變電箱上，迨甲○○駕駛其母曾鳳嬌所有之車
    牌號碼ＷＥＥ─６６７號機車前往取贖時，被埋伏之員警追捕，甲○○見狀隨即
    棄車逃逸，致未得手。
二、案經台南市警察局第四分局報請臺灣台南地方法院檢察署檢察官偵查起訴。
    理  由
一、右揭事實，迭據被告甲○○於警、偵訊及本院審理中均供認不諱，核與被害人丙
    ○○及何世凱之子乙○○於警訊及本院審理時到庭指訴之情節相符，並有查詢車
    輛認可資料二紙、扣案恐嚇字條二紙、內政部警政署刑事警察局九十年八月十六
    日刑紋字第一七七八０四號鑑驗書一紙、道路交通事故調查報告表、道路交通
    事故現場蒐證照片二十九幀在卷可資佐證。又被害人何世凱係因本件車禍死亡，
    亦經臺灣台南地方法院檢察署檢察官督同法醫師相驗明確，並製有勘驗筆錄、驗
    斷書及相驗屍體證明書等附卷可憑。按汽車行駛時，駕駛人應注意車前狀況，並
    隨時採取必要之安全措施；汽車行經無號誌之交岔路口時，應減速慢行，作隨時
    停車之準備，道路交通安全規則第九十四條第三項、第九十三條第一項第四款分
    別定有明文。查被告既經正常程序考領駕照，為有駕駛經驗之人，對於上開交通
    安全規則自知之甚稔，為其應注意之事項，而肇事當時係日間、天候晴朗、市區
    道路○路為四岔路、路面乾燥、無缺陷、視距良好、無障礙物，有前開道路交通
    事故調查報告表存卷可考，足見依當時狀況被告並無不能注意之情狀，是其應注
    意且能注意而疏未注意，未留意車前狀況及減速慢行仍以時速四、五十公里之速
    度高速急馳，適被害人何世凱騎駛機車自湖美街一０八巷由東向西行駛而至致發
    生互撞肇事，造成被害人何世凱死亡，被告自有違前開規定之注意義務，其上述
    駕駛行為，顯有過失。又本件被害人何世凱係因此次車禍當場死亡，是被告之過
    失駕駛行為，與被害人何世凱之死亡結果間，具有相當因果關係，亦無疑義。從
    而，本件事證已甚明確，被告前揭犯行，均堪以認定。
二、核被告甲○○所為，係犯刑法第三百四十九條第二項之寄藏贓物罪、第三百四十
    六條第三項（起訴書誤載為第二項）、第一項之恐嚇取財未遂罪、第二百七十六
    條第一項之過失致死罪、第一百八十五條之四駕車肇事逃逸罪。被告已著手於恐
    嚇取財行為之實施而未遂，為未遂犯，應依刑法第二十六條前段之規定，按既遂
    犯之刑度減輕其刑。其所犯上開四罪名間，犯意各別，行為互殊，應予分論併罰
    。爰審酌被告之品行不端、應負過失責任之程度、造成被害人何世凱死亡之結果
    及其肇事逃逸，惡性菲輕，惟其犯後尚能坦認犯行，頗有悔意然仍未與死者家屬
    達成民事和解等一切情狀，分別量處如主文所示之刑，並定其應執行之刑，以資
    懲儆。扣案之恐嚇字條二紙為被告所有供犯罪所用之物，爰依刑法第三十八條第
    一項第二款之規定併予宣告沒收。
據上論斷，應依刑事訴訟法第二百九十九條第一項前段，刑法第一百八十五條之四、
第二百七十六條第一項、第三百四十六條第三項、第一項、第三百四十九條第二項、
第二十六條前段、第五十一條第五款、第三十八條第一項第二款，罰金罰鍰提高標準
條例第一條前段，判決如主文。
本案經檢察官陳建弘到庭執行職務。
中    華    民    國      九十一        年      一      月      八      日
                                      臺灣臺南地方法院交通法庭
                                              法  官    張  瑛  宗
右正本證明與原本無異。
如不服本判決，應於判決送達後十日內，向本院提出上訴狀。
                                              書記官    廖  明  娟
中    華    民    國      九十一        年      一      月      八      日
附錄論罪科刑法條：
刑法第一百八十五條之四
  駕駛動力交通工具肇事，致人死傷而逃逸者，處六月以上五年以下有期徒刑。
刑法第二百七十六條第一項
  因過失致人於死者，處二年以下有期徒刑、拘役或二千元以下罰金。
刑法第三百四十六條
  意圖為自己或第三人不法之所有，以恐嚇使人將本人或第三人之物交付者
  ，處六月以上五年以下有期徒刑，得併科一千元以下罰金。
  以前項方法得財產上不法之利益，或使第三人得之者，亦同。
  前二項之未遂犯罰之。
刑法第三百四十九條第二項
  搬運、寄藏、故買贓物或為擔保者，處五年以下有期徒刑、拘役或科或併
  科一千元以下罰金。
